【裁判字號】    92,上訴,1041
【裁判日期】    921015
【裁判案由】    毒品危害防制條例
【裁判全文】
臺灣高等法院臺南分院刑事判決          九十二年度上訴字第一四一號   孝股
    上  訴  人  臺灣臺南地方法院檢察署檢察官
    被      告  甲○○
右上訴人因被告毒品危害防制條例案件，不服臺灣臺南地方法院九十二年度訴字第五
四八號中華民國九十二年八月八日第一審判決（起訴案號：臺灣臺南地方法院檢察署
九十二年度偵字第二五八號），提起上訴，暨檢察官併案審理（九十二年度毒偵字第
二五八號）本院判決如左：
    主  文
原判決關於甲○○施用第一級毒品暨定執行刑部分撤銷。
甲○○連續施用第一級毒品，處有期徒刑捌月。
其餘上訴駁回。
甲○○撤銷改判部分所處有期徒刑捌月，與駁回上訴部分所處有期徒刑伍月，應執行
有期徒刑拾壹月。
    事  實
一、甲○○於民國（下同）九十一年間因施用第一級毒品海洛因案件，經原審以九十
    一年毒聲字第九七０號裁定送觀察、勒戒後，認無繼續施用毒品之傾向，經臺灣
    臺南地方法院檢察署檢察官於九十一年八月五日以九十一年度毒偵字第七五三號
    為不起訴處分確定。詎甲○○復基於施用第一級毒品海洛因之概括犯意，及施用
    第二級毒品安非他命之犯意，於九十一年十二月九日某時許，及自九十二年一月
    十五日起至同年二月二十五日止，連續在臺南縣新化鎮某處、臺南縣善化鎮路旁
    ，施用第一級級毒品海洛因多次；又於九十二年三月三十一日之前四日內某時許
    ，在不詳處所施用第二級毒品安非他命，嗣為警於九十一年十二月十日在臺南縣
    新化鎮○○路九十七號及為臺灣臺南看守所於九十二年三月三十一日新收入所時
    採尿篩檢而查獲，經依原審法院以毒聲字第三七０號裁定送臺灣臺南看守所附設
    勒戒處所觀察、勒戒後，認有繼續施用毒品之傾向。
二、案經臺南縣警察局新化分局及臺灣臺南看守所附設勒戒處所報告臺灣臺南地方法
    院檢察署檢察官偵查起訴，暨該署檢察官併案審理。
    理  由
一、訊據被告甲○○於本院調查、審理時對於右揭事實坦承不諱；且被告經警於九十
    一年十二月十日下午十三時許、九十二年二月二十五日分別為其採尿（尿液檢體
    編號一二０二號、０二三號）送驗後，其尿液呈現嗎啡陽性反應等情，有臺南縣
    警察局新化分局尿液送驗名冊對照表及臺南縣衛生局九十一年十二月三十日、九
    十二年四月八日尿液檢驗成績書分別在卷可稽。再查原審於九十二年二月二十六
    日以九十二年度毒聲字第三七０號將被告送觀察、勒戒後，復經臺灣臺南看守所
    於被告觀察、勒戒（新收）期間即九十二年三月三十一日採集被告尿液（檢體編
    號六二二七號）篩檢結果呈安非他命陽性反應，有臺灣臺南地方法院檢察署檢察
    官九十二年度觀執字第二四九號觀察勒戒處分執行指揮書、臺灣臺南看守所附設
    處所九十二年四月七日報告書及臺灣臺南看守所尿液檢驗報告單、臺灣臺南看守
    所附設勒戒所九十二年四月二十一日南所文衛字第０九二００００九八０─三號
    函送有無繼續施用毒品傾向證明書附卷可考（見臺灣臺南地方法院檢察署偵查卷
    第二十二頁、第二十四頁、第二十五頁）；且經原審將前開臺灣臺南看守所採集
    之被告尿液檢體（檢體編號六二二七號）送長榮大學毒物研究中心複驗後，複驗
    結果於安非他命類亦呈陽性反應，又有長榮大學毒物研究中心0000000號
    檢驗報告書附卷可稽；足見被告上開自白經核與事實相符，堪可採信。
二、按以安非他命經口服投與後約百分之七十於二十四小時內自尿中排出，約百分之
    九十於九十六小時內自尿中排出，由於目前國內尿液中甲基安非他命之檢驗僅為
    鑑定其是否呈陽性反應尚未定其含量，且甲基安非他命成分之檢出與其投與方式
    、投與量、個人體質、採尿時間與檢測儀器之精密度等諸多因素有關，因此僅憑
    尿液中呈安非他命陽性反應，並無法確實推算吸食時間距採集時間之長短，惟依
    上述資料推斷，最長可能不會超過四日，業經行政院衛生署藥物食品檢驗局分別
    於八十一年二月八日以（八一）藥檢壹字第００一一五六號函述明此旨綦詳。被
    告所排放之尿液既經檢出第二級毒品安非他命之陽性反應，足證被告自九十二年
    三月三十一日回溯前九十六小時內之某時，確有施用第二級毒品安非他命甚明。
    此外，被告於九十一年間因施用第一級毒品海洛因案件，經原審以九十一年毒聲
    字第九七０號裁定送觀察、勒戒後，認無繼續施用毒品之傾向，經臺灣臺南地方
    法院檢察署檢察官於九十一年八月五日以九十一年度毒偵字第七五三號為不起訴
    處分確定，復有卷附臺灣高等法院被告全國前案紀錄表一紙在卷足考。本件事證
    明確，被告犯行堪以認定。
三、核被告所為，係犯毒品危害防制條例第十條第一項施用第一級毒品罪及同條第二
    項施用第二級毒品罪。其施用第一級、第二級毒品前持有毒品之低度行為已為其
    施用之高度行為吸收，均不另論罪。又被告先後多次施用第一級毒品海洛因，時
    間緊接，所犯罪名相同，顯係出於概括之犯意為之，為連續犯，爰依刑法第五十
    六條之規定以一罪論，並加重其刑。再被告所犯上開二罪，犯意各別，行為互殊
    ，應予分論併罰。
四、原審就被告所犯施用第二級毒品安非他命部分，以被告罪証明確，因予適用毒品
    危害防制條例第十條第二項規定，並審酌被告犯罪之動機、目的、手段，及被告
    犯後坦承犯行之態度等一切情狀，量處有期徒刑五月。本院經核原審此部分認事
    用法俱無不合，量刑亦稱妥適，檢察官上訴，空言指摘原判決不當，並無可取，
    為無理由，應予駁回。
五、原審就被告所犯施用第一級毒品海洛因部分，因予論罪科刑，固非無見。但原審
    未及審酌被告自九十二年一月十五日起至同年二月二十五日止，連續施用第一級
    毒品海洛因之犯行，顯有未當。檢察官上訴指摘原審未及審酌被告此部分犯行，
    為有理由，應由本院就此部分暨定執行刑部分予以撤銷改判。爰審酌被告犯罪之
    動機、目的、手段，及多次施用毒品，猶不能戒除毒癮，仍再犯本件之罪，顯見
    其戒癮之意志力甚為薄弱，犯罪後坦承犯行態度良好等一切情狀，量處有期徒刑
    八月，以資懲儆。並就被告前開駁回上訴部分所處有期徒刑，與撤銷部分所處有
    期徒刑，依法定其應執行之刑如主文所示。
據上論斷，應依刑事訴訟法第三百六十八條、第三百六十九條第一項前段、第三百六
十四條、第二百九十九條第一項前段，毒品危害防制條例第十條第一項、第二項，刑
法第十一條前段、第五十一條第五款，判決如主文
本案經檢察官許仲瑩到庭執行職務。
中      華      民      國    九十二    年      十      月     十五     日
                                     臺灣高等法院臺南分院刑事第四庭
                                             審判長法官  鄭  文  肅
                                                   法官  王  浦  傑
                                                   法官  陳  珍  如
右正本證明與原本無異。
施用一級毒品部分如不服本判決應於判決送達後十日內向本院提出上訴狀，其未敘述
理由者並應於提出上訴狀後十日內向本院補提理由書（應附繕本)。
施用第二級毒品部分不得上訴。
     法院書記官  周  美  莉
中      華      民      國    九十二    年      十      月     十七     日
附錄：本判決論罪科
毒品危害防制條例第十條
施用第一級毒品者，處六月以上五年以下有期徒刑。
施用第二級毒品者，處三年以下有期徒刑。


司法院資訊處製作；財團法人民間司法改革基金會備份。
